臺灣臺北地方法院民事裁定　　　　　　　95年度聲字第3961號
聲　請　人　豪強金屬工程有限公司
法定代理人　乙○○
相　對　人　華眾營造工程股份有限公司
法定代理人　甲○○
上列當事人間請求返還提存物事件，對於本院民國九十五年十一
月三十日所為裁定，提起抗告，本院裁定如下：
    主  文
原裁定撤銷。
本院九十四年度存字第五七六○號提存事件聲請人所提存之擔保
物即面額為新臺幣佰拾萬元之安泰商業銀行嘉義分行無記名
可轉讓定期存單准予發還。
聲請暨抗告費用由相對人負擔。
    理  由
一、抗告意旨略以：本院抗告人與相對人間假扣押強制執行事件
    ，其已於民國九十五年四月二十六日撤回強制執行之聲請，
    並於同年七月三十一日以台中法院郵局第九五六七號存證信
    函，催告相對人就本院九十四年度存字第五七六○號提存物
    行使權利，本院九十五年十一月三十日以抗告人未撤回假扣
    押強制執行之聲請為由，駁回抗告人返還提存物之聲請實有
    誤會，本院應准予返還上揭提存物等語。
二、按訴訟終結後，供擔保人證明已定二十日以上之期間，催告
    受擔保利益人行使權利而不行使者，法院應依供擔保人之聲
    請，以裁定命返還其提存物，民事訴訟法第一百零四條第一
    項第三款前段定有明文。前開規定，於其他依法令供訴訟上
    之擔保者準用之，並為同法第一百零六條所規定。
三、抗告人聲請意旨略以：其與相對人間請求假扣押號事件，前
    遵本院九十一年度裁全字第一○一九二號民事裁定為擔保假
    扣押，曾提供面額為新台幣佰拾萬元之安泰商業銀行可
    轉讓定期存單為擔保，並以本院九十一年度存字第五五八八
    號提存事件提存，並以九十三年度存字第九四八號、九十四
    年度存字第五七六○號案變換提存物提存在案；茲因該假扣
    押業已經其聲請本院以九十五年度聲字第四八七號裁定撤銷
    假扣押裁定確定在案，並經聲請人定二十日以上期間催告受
    擔保利益人即相對人行使權利而未行使，提出九十四年度存
    字第五七六○號提存書、九十一年度裁全字第一○一九二號
    假扣押裁定、九十五年度全聲字第四八七號裁定、郵局存證
    信函、掛號郵件收件回執等件為證；嗣於抗告時提出民事撤
    回狀及掛號郵件收件回執、本院執行處九十五年七月十五日
    北院錦九二執全壬字第二號通知（抗告人均疏未於聲請時敘
    明已撤回假扣押強制執行之聲請意旨；上揭撤回狀、本院執
    行處通知，亦未檢附，且未附於本院九十二年度執全字第二
    號假扣押執行卷內）等為證。抗告人既已聲請本院撤銷上揭
    假扣押裁定，並於撤回假扣押強制執行之聲請後，已定二十
    日以上期間催告相對人行使權利而不行使權利，從而抗告人
    聲請返還擔保金，尚無不合，應予准許。抗告意旨請求廢棄
    本院原裁定，即難謂無理由，原裁定應予撤銷，並裁定如主
    文所示。
四、依民事訴訟法第四百九十條第一項、第九十五條、第七十八
    ，裁定如主文。
中　　華　　民　　國　　96　　年　　1 　　月　　12　　日
                  民事第三庭    法　官　吳光釗
以上正本係照原本作成
如對本裁定抗告須於裁定送達後10日內向本院提出抗告狀，並繳
納抗告費新臺幣1,000元
中　　華　　民　　國　　96　　年　　1 　　月　　12　　日
                    　　　　　　書記官　陳素卿
